【裁判字號】    90,訴,1658
【裁判日期】    901106
【裁判案由】    殺人未遂
【裁判全文】
臺灣高雄地方法院刑事判決                          九十年度訴字第一六五八號
    公  訴  人  臺灣高雄地方法院檢察署檢察官
    被      告  乙○○○
    選任辯護人  林鴻駿
                許清連
右列被告因殺人未遂案件，經檢察官提起公訴（八十九年度偵字第二二七七二號），
本院判決如左：
    主  文
本件公訴不受理。
    理  由
一、公訴意旨略以：被告乙○○○於民國八十九年九月十一日二十三時許，在高雄縣
    林園鄉○○村○○○路二五一巷四號前，因告訴人丙○○質問是否擦撞其車發生
    爭執，竟基於殺人之犯意，持瑞士刀朝告訴人身上砍殺，致告訴人因此受有後枕
    部挫傷、多處深裂傷於左胸部五Ｘ一Ｘ二公分、左腋下十四Ｘ四Ｘ二公分、左上
    臂四Ｘ三Ｘ一、五Ｘ一Ｘ０˙五公分、多處淺擦傷於頭頂部一Ｘ０˙二Ｘ０˙二
    公分、右肩三Ｘ０˙一Ｘ０˙一公分、胸部一０Ｘ０˙一Ｘ０˙一公分之傷害，
    旋經送醫急救，始幸免於難，因認被告涉有刑法第二百七十一條第二項、第一項
    殺人未遂罪嫌。
二、按殺人與傷害致死或傷害之區別，在於下手加害時有無殺意及死亡之預見，至於
    受傷處是否致命部位，及傷痕之多寡，輕重如何，僅足認定有無殺意之參考，原
    不能作為區別之絕對標準，如主觀上並無殺意及死亡之預見，自難論以殺人罪（
    最高法院十八年上字第一三０九號、十九年上字第七一八號判例參照）。又告訴
    乃論之罪，其告訴或請求經撤回者，法院應諭知不受理之判決，刑事訴訟法第三
    百零三條第三款定有明文。本件公訴人認被告涉犯殺人未遂罪嫌，係以告訴人於
    警訊之指述，及告訴人之驗傷診斷證明書為其論據。惟訊據被告堅詞否認有公訴
    人所指之殺人未遂罪嫌，辯稱：「當時我是和丙○○互毆，並沒有拿刀子或任何
    東西殺他，我和他無冤無仇，沒有理由要殺他。我自己也有受傷」等語。經查：
    告訴人固於八十九年九月十二日警訊時指述遭被告持類似瑞士刀之物砍傷云云，
    惟於偵訊及本院審理中，均改稱不確定被告是否有拿刀，亦不知傷勢因何而來等
    語，且無論是被告所提出之目擊證人丁○○於八十九年十月三十一日偵訊時、九
    十年九月二十八日本院審理中，或告訴人所提出之目擊證人甲○○於九十年九月
  二十八日本院審理中，均證稱：「當時並沒有看見乙○○○手上有拿東西，他和
    丙○○打架的地方，有碎玻璃、腳踏車和機車，他們二人都有跌在地上」等語，
    顯見告訴人之警訊指述有重大瑕疵可指，又證人即告訴人之急診醫師陳嘉雄亦於
    九十年十月二十五日本院調查中證稱：「以丙○○的傷口來看，應屬利器所致，
    刀子、玻璃都有可能。如果地上有三個以上的玻璃碎片，就可能同時造成左手腋
    下、左上臂、左前臂受傷，又如在地上拖行，也可能造成長且整齊的傷口」等語
    ，再參酌前開二目擊證人之證述，及本件未扣得類似瑞士刀之利器，顯見被告前
    開辯解可信，再者，告訴人最嚴重之傷勢在左腋下十四Ｘ四Ｘ二公分，此非屬人
    體重要器官所在部位，而次重之傷勢在左胸部五Ｘ一Ｘ二公分，亦非嚴重，被告
    復受有左耳及外耳道挫傷紅腫併輕微腦震盪、左肩挫扭傷腫脹等傷害，此有建佑
    醫院診斷證明書在卷可憑，則以被告與被害人素不相識，亦無任何仇隙，實難認
    被告有何殺人之犯意。是本件應認被告係臨時基於普通傷害之犯意，徒手與被告
    互毆，致告訴人受有傷害，公訴人認被告係犯刑法第二百七十一條第二項、第一
    項之殺人未遂罪，尚有誤會。
三、綜上所述，被告前揭所為，係犯刑法第二百七十七條第一項之普通傷害罪，依同
    法第二百八十七條前段規定，須告訴乃論。茲據告訴人於八十九年九月二十三日
    警訊時，撤回本件告訴，自應諭知不受理之判決。
據上論斷，應依刑事訴訟法第三百零三條第三款，判決如主文。
中      華      民      國    九十      年     十一     月      六      日
                                  臺灣高雄地方法院刑事第一庭
                                      法  官    曾  逸  誠
右正本證明與原本無異。
如不服本判決，應於判決送達後十日內，向本院提出上訴狀。
                                        書記官   張  金  蘭
中    華    民    國      九十      年      十一      月      七      日


司法院資訊處製作；財團法人民間司法改革基金會備份。
